臺灣新北地方法院刑事判決
                                   110年度審易字第1294號
公  訴  人  臺灣新北地方檢察署檢察官
被      告  張永昌



上列被告因竊盜案件，經檢察官提起公訴（110 年度偵字第7762
號），因被告於本院準備程序中為有罪之陳述，本院告知被告簡
式審判程序之旨，並聽取當事人之意見後，經本院裁定進行簡式
審判程序，判決如下：
    主  文
張永昌共同犯踰越安全設備竊盜未遂罪，處有期徒刑參月，如易
科罰金，以新臺幣壹仟元折算壹日。
    事實及理由
一、本件犯罪事實及證據，除犯罪事實欄一第4 行車牌號碼更正
    為「5216-FT 」、同欄第6 行「以不詳方式破壞之圍籬安全
    設備進入」更正為「跨越倉庫外部分傾圮之圍籬，進入該倉
    庫」，證據部分補充「被告張永昌於本院準備程序及審理中
    之自白」外，均引用如附件檢察官起訴書之記載。
二、論罪科刑：
（一）查被告係攀爬倉庫外圍已損壞之圍籬進入倉庫之情，業據
      證人周林耀、被害人郭金葉於警詢時指訴明確（見偵查卷
      第26頁、第32頁），核與被告於本院準備程序中所供承跨
      越水溝上方部分傾圮之圍籬進入倉庫情節大致相符，並有
      卷附監視錄影畫面翻拍照片存卷可稽，此外，卷內復查無
      其他足以證明被告有毀壞上開圍籬之事證，應認定被告僅
      係「踰越」安全設備，併此敘明。是核被告所為，係犯刑
      法第321 條第2 項、第1 項第2 款之踰越安全設備竊盜未
      遂罪。被告與真實姓名不詳，綽號「阿逸」之成年男子間
      ，就上開犯行，有犯意聯絡及行為分擔，應論以共同正犯
      。又被告已著手於竊盜行為之實行，惟未竊得財物，屬未
      遂犯，爰依刑法第25條第2 項規定減輕其刑。
（二）被告前因違反毒品危害防制條例案件，分別經臺灣臺南地
      方法院以105 年度簡字第3147號判決判處有期徒刑6 月確
      定、經臺灣桃園地方法院以105 年度審易字第2923號判決
      判處有期徒刑9 月確定，上開2 罪刑嗣經臺灣桃園地方法
      院以106 年度聲字第2531號裁定應執行有期徒刑1 年1 月
      確定；另因違反毒品危害防制條例案件經同法院分別以10
      6 年度桃簡字第904 號、第1006號判決判處有期徒刑3 月
      、6 月確定、以106 年度壢簡字第1075號判決判處有期徒
      刑6 月確定，上開3 罪刑復經同法院以106 年度聲字第39
      29號裁定應執行有期徒刑1 年1 月確定；再因違反毒品危
      害防制條例案件經同法院以106 年度審易字第946 號判決
      判處有期徒刑9 月確定，並與前開各罪刑接續執行，於民
      國108 年5 月16日假釋出監付保護管束，並於109 年2 月
      2 日觀護期滿執行完畢，有臺灣高等法院被告前案紀錄表
      1 份在卷可佐，其於受有期徒刑之執行完畢後，5 年以內
      故意再犯本件有期徒刑以上之罪，固為累犯，然依司法院
      釋字第775 號解釋意旨，為避免發生罪刑不相當之情形，
      法院應就個案裁量是否加重最低本刑，茲考量被告構成累
      犯之犯罪紀錄均為毒品案件，與本案罪名、犯罪類型並非
      相同，因認本案若依刑法第47條累犯之規定加重其刑，將
      致罪刑不相當，爰不予加重其刑。
（三）本院審酌被告正值青壯，不思循正途賺取所需，僅因一己
      私利，恣意著手行竊，所為有害他人財產法益，亦危及社
      會治安，兼衡其素行、個人戶籍資料所示國中肄業之智識
      程度、犯罪之動機、目的、手段、未竊得財物、於本院審
      理中終能坦承犯行之犯後態度等一切情狀，量處如主文所
      示之刑，並諭知易科罰金之折算標準，以資懲儆。扣案之
      行動電話1 具，卷內並無事證可資證明係被告所有，或與
      本案有何直接關連，另扣案之眼鏡1 副，固為被告所有，
      然僅屬被告為本件犯行時偶然佩戴之物件，並非犯罪所用
      之物，亦非違禁物，爰均不於本案宣告沒收。
據上論斷，應依刑事訴訟法第273 條之1 第1 項、第299 條第1
項前段、第310 條之2 、第454 條第2 項，刑法第28條、第321
條第1 項第2 款、第2 項、第25條第2 項、第41條第1 項前段，
刑法施行法第1 條之1 第1 項，判決如主文。
本案經檢察官陳詩詩提起公訴，檢察官盧祐涵到庭執行職務。
中　　華　　民　　國　 110　　年　　11　　月　　25　　日
                  刑事第二十三庭  法  官  劉安榕
以上正本證明與原本無異。
如不服本判決，應於判決送達後20日內敘明上訴理由，向本院提
出上訴狀（應附繕本），上訴於臺灣高等法院。其未敘述上訴理
由者，應於上訴期間屆滿後20日內向本院補提理由書「切勿逕送
上級法院」。
                                  書記官  陳宥伶
中　　華　　民　　國　 110　　年　　11　　月　　25　　日
附錄本案論罪科刑法條全文：
中華民國刑法第321條
犯前條第1 項、第2 項之罪而有下列情形之一者，處6 月以上5
年以下有期徒刑，得併科50萬元以下罰金：
一、侵入住宅或有人居住之建築物、船艦或隱匿其內而犯之。
二、毀越門窗、牆垣或其他安全設備而犯之。
三、攜帶兇器而犯之。
四、結夥三人以上而犯之。
五、乘火災、水災或其他災害之際而犯之。
六、在車站、港埠、航空站或其他供水、陸、空公眾運輸之舟、
    車、航空機內而犯之。
前項之未遂犯罰之。
 附件：
臺灣新北地方檢察署檢察官起訴書
                                     110年度偵字第7762號
    被      告  張永昌  男  47歲（民國00年00月0日生）
                        住○○市○○區○○○街000巷0○0
                        號3樓
                        （另案於法務部○○○○○○○泰源
                        分監執行中）
                        國民身分證統一編號：Z000000000號
上列被告因竊盜案件，業經偵查終結，認應提起公訴，茲將犯罪
事實及證據並所犯法條分敘如下：
        犯罪事實
一、張永昌及真實姓名年籍不詳綽號「阿逸」之男子，意圖為自
    己不法所有，共同基於竊盜之犯意聯絡，於民國109年8月28
    日凌晨2 時36分許，搭乘不知情李允照（另為不起訴處分）
    駕駛之車牌號碼0000-00號自小客車前往冠嘉工程有限公司
    位於新北市○○區○○街0巷00○0號之倉庫，張永昌與「阿
    逸」下車後以不詳方式破壞之圍籬安全設備進入，正欲搜尋
    財物之際，因遭人發覺後逃離而未遂。
二、案經新北市政府警察局三峽分局報告偵辦。
        證  據  並  所  犯  法  條
一、證據清單及待證事實

編號 證據 待證事實 1 證人周林耀、郭金葉及李允照於警詢之證述 全部犯罪事實 2 現場監視器畫面 佐證全部犯罪事實 3 新北市政府警察局 109年10 月 16 日新北警鑑字第 1091974015 號鑑定書1 份 現場犯嫌遺留之眼鏡經採檢後檢初期上遺留之 DNA 型別與被告 DNA 型別相符 


二、核被告張永昌所為係犯刑法第 321 條第 2 項、第 1 項第2
     款毀越安全設備竊盜未遂罪嫌。被告與「阿逸」有犯意聯
    絡，請論以共同正犯。
三、依刑事訴訟法第251條第1項提起公訴。
　　此  致
　　臺灣新北地方法院
　　中  華  民    國   110    年    6     月    28    日
                             　　檢  察  官  陳詩詩